【裁判字號】    89,易,1021
【裁判日期】    890516
【裁判案由】    違反動產擔保交易法
【裁判全文】
臺灣臺南地方法院刑事判決                        八十九年度易字第一二一號
    公  訴  人  臺灣臺南地方法院檢察署檢察官
    被      告  甲○○
右列被告因違反動產擔保交易法案件，經檢察官提起公訴 (八十九年度偵字第三五七
八號)，本院判決如左：
    主  文
甲○○無罪。
    理  由
一、公訴意旨略以：被告甲○○於民國八十八年三月十七日，以動產擔保交易附條件
    買賣之方式，向告訴人福灣企業股份有限公司（下稱福灣公司）購買車號Ｃ七—
    一一二三號自用小客車一輛，為動產擔保交易之債務人，約定總價金新台幣（下
    同）四十一萬八千五百九十二元，除頭期款二萬元外，餘分四十八期給付，每月
    一期付款八千三百零四元，標的物存放地點為台南市○區○○路一八七號，在價
    金未付清之前，標的物所有權仍屬於出賣人所有，買受人僅得依約占有使用，不
    得任意遷移或為其他處分，詎甲○○在取得標的物之後，僅繳付八期分期款，尚
    欠三十三萬二千一百六十元，竟意圖為自己不法之利益，自八十八年十二月間起
    ，即拒不繳納分期款，且將該標的物遷移逃匿不知去向，因認被告涉有違反動產
    擔保交易法第三十八條之罪嫌云云。
二、按犯罪事實，應依證據認定之，無證據不得推定其犯罪事實，又不能證明被告犯
    罪者，應諭知無罪之判決，刑事訴訟法第一百五十四條、第三百零一條第一項分
    別定有明文。另按事實之認定，應憑證據，如未能發現相當證據，或證據不足以
    證明，自不能以推測或擬制之方法，為裁判基礎，最高法院著有四十年台上字第
    八十六號判例可資參照。
三、公訴人認被告甲○○涉有違反動產擔保交易法之罪嫌，無非係以告訴人福灣公司
    之指訴及附條件買賣合約、動產擔保交易附條件買賣設定登記申請書各一份為其
    主要論據。訊據被告固不否認於右揭時間向告訴人購買上開車輛，並訂定動產擔
    保交易附條件買賣契約，惟堅決否認涉有上開犯行，辯稱：伊利用Ｃ七—一一二
    三號自用小客車做夜市生意，晚上均不在，小客車都放在臺南市○○路一八七號
    ，並未遷移，嗣伊已主動打電話聯絡告訴人，將車交還，錢也已還清等語。
四、經查：告訴人福灣公司之職員林育賢曾於晚上時間前往被告之住處即上開動產擔
    保交易附條件買賣車輛所約定停放地點查看多次，並未看到該車，有留電話請被
    告回電，被告已於八十九年三月十四日打電話給告訴人，將車交回，錢也已還清
    等情，業據告訴人之代理人林育賢到庭供述明確。次查被告住所並未遷移，此亦
    有臺南市西區戶政事務所簡便行文表一紙附卷可佐，愈足證被告卻無將該車輛遷
    移以圖不法利益之故意。綜上所述，被告上揭所辯，應堪採信。此外，復查無其
    他積極證據足資證明被告確有公訴人所指將附條件買賣交易標的物遷移之罪嫌，
    既不能證明被告犯罪，揆諸首揭說明，自應為被告無罪之諭知。據上論斷，應依
    刑事訴訟法第三百零一條第一項判決如主文。本案經檢察官林逸梅到庭執行職務
    。
中    華    民    國      八十九      年      五      月      十六      日
                                        臺灣臺南地方法院刑事第二庭
                                            審判長法  官  林  勇  奮
                                                  法  官  鄧  希  賢
                                                  法  官  鄭  燕  璘
右正本證明與原本無異。
如不服本判決，應於判決送達後十日內，向本院提出上訴狀。
                                                  書記官  田  富  蓉
中    華    民    國      八十九      年      五      月      十八      日


司法院資訊處製作；財團法人民間司法改革基金會備份。
